# 那被投资方收到这笔钱后应该计入什么科目？

提问人：dcgqmrl 时间：2021-07-24 18:30:55
请问版主 ：投资方投资被投资单位，获取可变回报。 对于投资方而言不符合本金+利息的合同现金流量特征和以未偿付本金为基础的利息支付，可以计入交易性金融资产 ， 那被投资方收到这笔钱后 应该计入什么科目？是以个人投资还是公司投资名义哪个好些？

回答人：chenyiwei
如果是针对特定项目的投资，有较为明确的存续期限，到期需对该投资项目进行清算的，则接受投资的企业应将所接受的投资款作为一项以公允价值计量且其变动计入损益的负债进行核算，根据预计投资期限列报为其他流动负债或者其他非流动负债。
后续投资存续期间，每年按照投资协议计算应归属于该投资方的收益或亏损份额，借记公允价值变动损益，贷记该负债科目（如为亏损则作相反分录），向投资方分配收益或者归还本金时，从该负债的账面价值中列支。